【裁判字號】    90,軍上,18
【裁判日期】    901108
【裁判案由】    逃亡等
【裁判全文】
台灣高等法院刑事判決                                九十年度軍上字第一八號
    上  訴  人
    即  被  告  甲○○原名蔡.
右上訴人，因逃亡案件，不服國防部高等軍事法院，九十年度法仁判字第０八七號，
中華民國九十年八月三十日判決（起訴案號：國防部北部地方軍事法院檢察署九十年
訴字第０六一號，追加起訴九十年訴字第一０六號；第一審：國防部北部地方軍事法
院九十年信判字第一八二號）提起上訴，本院判決如左：
    主  文
上訴駁回。
    理  由
一、按軍事審判法第一百八十一條第五項規定，被告不服高等軍事法院宣告有期徒刑
    之上訴判決者，得以判決違背法令為理由，向高等法院提起上訴。是不服高等軍
    事法院有期徒刑判決而向高等法院提出上訴者，非以原判決違背法令為理由者不
    得為之，此為其上訴之法定要件。若上訴理由狀並未依據卷內訴訟資料，具體指
    摘原判決不適用法則或如何適用不當，或所指摘原判決違法情事，顯與法律規定
    得為向高等法院提出上訴之上訴理由之違法情形，不相適合者，均應認為其上訴
    為違背法律上之程式，應予以駁回，此觀諸軍事審判法第一百七十九條、刑事訴
    訟法第三百九十五條前段之規定至明。
二、本件原判決撤銷第一審之科刑判決，改判上訴人即被告甲○○無故離去職役未遂
    ，處有期徒刑柒月；又無故離去職役，處有期徒刑捌月，應執行有期徒刑壹年。
    業已敘明其所憑之證據及得心證之理由，對於上訴人犯罪所為之辯解，亦已依據
    調查之結果，予以指駁。上訴意旨略稱：原判決理由欄二所載意旨，上訴人於第
    一次所犯逃亡罪未逾六日自行投案，為因己意中止犯行，應減輕其刑。惟查，判
    決之主文對第一次逃亡所判，未見任何寬恕及輕刑，此為矛盾理由，並違反刑法
    第二十七條規定。另查上訴人兩次逃亡雖為感情糾紛，實為女友父母曾揚言除告
    發上訴人及欲傷害上訴人，並於部隊營區中遭其父母找來的人痛毆成傷，此皆為
    危及於自身安全之慮導致逃亡。上訴人於一、二審時均告知，承審法官非但不採
    納，甚至不願記載於口供中（錄音帶為證）。雖上訴人逃亡觸法固為不當，然上
    開所言之迫切危機導致有失詳慮，前審法官不應在上訴人告知後仍然不察，影響
    判決甚鉅，顯為刑事訴訟法第三百七十九條第十款之違背法令規定，為此提起上
    訴云云。
三、惟查刑法上之中止未遂犯，依刑法第二十七條規定，係減輕或免除其刑。原判決
    已於理由二內說明上訴人第一次所犯之逃亡罪，於逃亡後未逾六日自行投案，為
    因己意中止，依刑法第二十七條之規定減輕其刑，並於適用法條欄引用該法條。
    並說明上訴人以逃亡之違法途徑處理之，自非屬離去職役之正當理由，其為感情
    糾紛而逃亡，顯與其自幼託人寄養之家庭問題無涉，認尚非足堪可憫之情狀，且
    復查無其他法定原因，認上訴人請求寬減其刑，要難應允。從形式上觀察，原判
    決核無未盡調查能事、法則適用不當或認定事實與卷內證據資料不符等違背法令
    之情形存在。上訴意旨並未針對原判決，具體指明究竟如何違背法令，徒憑己見
    ，主張係量刑過重，難謂已符合首揭法定上訴第三審之要件。至其餘上訴意旨又
    稱：原判決未審究曾因遭女友父母鳩眾毆打，有迫切危機而逃亡，請求查明實情
    ，給予減輕之機會等語，此亦非依據卷內資料執為指摘之適法第三審上訴理由。
    其上訴違背法律上之程式，應予駁回。
據上論斷，應依軍事審判法第一百七十九條、刑事訴訟法第三百九十五條前段，判決
如主文。
中      華      民      國    九十      年     十一     月      八      日
                                臺灣高等法院刑事第廿四庭
                                    審判長法  官  陳  貽  男
                                          法  官  陳  憲  裕
                                          法  官  王  炳  梁
右正本證明與原本無異。
不得上訴。
                                          書記官  潘  大  鵬
中      華      民      國     九十     年    十一    月      十二      日


司法院資訊處製作；財團法人民間司法改革基金會備份。
